臺灣高等法院臺中分院刑事判決　　　 100年度上訴字第1936號
上　訴　人
即　被　告　許景銘
上列上訴人因違反毒品危害防制條例案件，不服臺灣彰化地方法
院100年度訴緝字第23號中華民國100年 5月27日第一審判決（起
訴案號：臺灣彰化地方法院檢察署99年度毒偵字第 892號），提
起上訴，本院判決如下：
    主  文
上訴駁回。
    理  由
一、按依刑事訴訟法第350條、第361條、第362條、第367條規定
    ，不服地方法院之第一審判決而上訴者，須提出上訴書狀，
    並應敘述具體理由，為上訴必備之程式；其所提出之書狀未
    敘述上訴理由，或僅曾以言詞陳述上訴理由者，均應於上訴
    期間屆滿後20日內補提理由書於第一審法院。第一審法院經
    形式審查，認逾期未補提上訴理由者，應定期間先命補正；
    逾期未補正者，為上訴不合法律上之程式，應以裁定駁回。
    倘已提出上訴理由，但所提非屬具體理由者，則由第二審法
    院以上訴不合法律上之程式，判決駁回。而所謂具體理由，
    必係依據卷內既有訴訟資料或提出新事證，指摘或表明第一
    審判決有何採證認事、用法或量刑等足以影響判決本旨之不
    當或違法，而構成應予撤銷之具體事由，始克當之（例如：
    依憑證據法則具體指出所採證據何以不具證據能力，或依憑
    卷證資料，明確指出所為證據證明力之判斷如何違背經驗、
    論理法則）；倘僅泛言原判決認定事實錯誤、違背法令、量
    刑失之過重或輕縱，而未依上揭意旨指出具體事由，或形式
    上雖已指出具體事由，然該事由縱使屬實，亦不足以認為原
    判決有何不當或違法者（例如：對不具有調查必要性之證據
    ，法院未依聲請調查亦未說明理由，或援用證據不當，但除
    去該證據仍應為同一事實之認定），皆難謂係具體理由，俾
    與第二審上訴制度旨在請求第二審法院撤銷、變更第一審不
    當或違法之判決，以實現個案救濟之立法目的相契合，並節
    制濫行上訴（最高法院97年度台上字第 892號刑事判決意旨
    參照）。
二、被告上訴意旨略以：被告因工作勞累，且家境貧困，身兼數
    職，致精神上無法承受而使用毒品提振精神。被告並有供出
    上游，雖毒品上游未經檢警查獲，仍請基於被告犯後態度良
    好，且對案情坦承不諱，從輕量刑等語。
三、經查：
  (一)被告因不服地方法院之第一審判決，而具狀向原審法院提起
    上訴並敘明上訴理由，則依刑事訴訟法第361條第2項條文、
    立法修正理由及上開最高法院判決意旨，被告倘已提出上訴
    理由，但所提非屬具體理由者，則由第二審法院以上訴不合
    法律上之程式，以判決駁回之。至於上訴理由是否具體，係
    屬第二審法院審查範圍，則不在命補正之列（參見法院辦理
    刑事訴訟案件應行注意事項第162點），合先敘明。
  (二)按量刑輕重係屬事實審法院得依職權自由裁量之事項，茍已
    斟酌刑法第57條各款所列情狀而未逾法定刑度，即不得遽指
    為違法。查被告在原審本即為有罪之陳述，復表明無證據調
    查，承認犯罪，有原審筆錄可稽（原審卷第39、44頁），再
    被告對原審判決採用證據、認定事實及適用法律等節均不爭
    執，原審判決並對被告依符合累犯予以加重其刑，原審判決
    再審酌被告曾有多次施用毒品之不良素行，經觀察、勒戒及
    強制戒治後，仍不知悔改警惕，猶繼續施用毒品，屢被緝獲
    ，足見其雖經觀察、勒戒及強制戒治之治療程序，始終未徹
    底戒絕施用毒品遠離毒害，顯然無視於毒品對於自身健康之
    戕害及國家對於杜絕毒品犯罪之禁令，本應予以嚴懲，惟斟
    酌被告施用毒品僅戕害己身，且犯後坦承犯行，態度尚可，
    及認蒞庭檢察官當庭請求判處被告應執行有期徒刑 1年，尚
    嫌過輕，難收儆戒再犯之效等一切情狀，量處被告主刑部分
    有期徒刑11月、 5月，主刑部分應執行有期徒刑1年2月，顯
    已注意適用刑法第57條之規定，原審所處之刑符合「罰當其
    罪」之原則，且已從輕量刑，並無量刑過重，亦無違反裁判
    之比例原則之情形。復被告本件並未有「供出毒品來源，因
    而查獲其他正犯或共犯」之情形，亦據原審判決載明被告無
    適用毒品危害防制條例第17條第 1項之理由（參見原審判決
    理由五所載）：「另被告雖供出毒品來源為綽號阿禿之張國
    基，然員警並未查獲『阿禿』張國基乙節，有彰化縣警察局
    員林分局偵查隊偵查佐張弘廷100年5月13日製作之職務報告
    1份附卷足參（100年度訴緝字第23號卷第36頁），是以本案
    尚無適用毒品危害防制條例第17條第 1項之餘地，附此敘明
    。」此部分認事用法並無違誤。是被告上訴理由猶泛言：被
    告因家貧身兼數職而施用毒品提振精神，犯後態度良好，請
    縱輕量刑云云，此部分上訴理由難認係構成應予撤銷原審判
    決之具體理由。
四、綜上所述，本件被告並無毒品危害防制條例第17條第 1項之
    適用，原審亦已調查並敘明未依該規定予以減輕其刑之理由
    ，其適用法則並無違法或不當；再被告俱未依法指摘或表明
    第一審判決有何採證認事、用法或量刑等足以影響判決本旨
    之不當或違法，並未依法陳明構成應予撤銷原審判決之具體
    事由，且上開上訴理由亦不足以認定原審判決有何不當或違
    法之處，尚非提起上訴之具體理由，應予駁回，並不經言詞
    辯論為之。
據上論斷，應依刑事訴訟法第367條前段、第372條，判決如主文
。
中    華    民    國   100    年    9     月    22    日
          刑事第十二庭    審判長法  官  康應龍
                                法  官  王國棟
                                法  官  黃家慧
以上正本證明與原本無異。
施用第一級毒品部分得上訴；施用第二級毒品部分不得上訴。
如不服本判決應於收受送達後十日內向本院提出上訴書狀，其未
敘述上訴之理由者，並得於提起上訴後十日內向本院補提理由書
（均須按他造當事人之人數附繕本）「切勿逕送上級法院」。
                                書記官  江丞晏
中    華    民    國   100    年    9     月    22    日